【裁判字號】    97,易,2638
【裁判日期】    970815
【裁判案由】    竊盜
【裁判全文】
臺灣臺中地方法院刑事判決              97年度易字第2638號
公  訴  人  臺灣臺中地方法院檢察署檢察官
被      告  甲○○
上列被告因竊盜案件，經檢察官提起公訴（九十七年度偵字第一
二三五○號），本院判決如下：
    主    文
甲○○結夥三人以上竊盜，累犯，處有期徒刑柒月。
    犯罪事實
一、甲○○於民國（下同）九十二、九十四年間因施用第一、二
    級毒品及藏匿人犯案件，分別經本院判處有期徒刑十月、六
    月及有期徒刑三月並均確定，嗣定其應執行有期徒刑一年四
    月，於九十六年四月六日縮刑期滿執行完畢。詎其仍不知悔
    改，復夥同不詳年籍姓名綽號「阿豐」、「阿義」之成年男
    子，共同基於意圖為自己不法所有之犯意聯絡，於九十七年
    四月十五日下午五時十分許，由甲○○騎乘其所有車牌號碼
    XXM-035號重型機車附載綽號「阿豐」、「阿義」之成年男
    子，至臺中縣石岡鄉○○村○○街南眉巷三號已停業之易總
    實業股份有限公司（以下簡稱易總公司），然後該三人無故
    侵入該公司廠房內，共同徒手竊取該公司所有之鐵板七片（
    價值約新臺幣一萬元），得手後，再利用該公司之拖板車，
    將竊得之上開鐵板載運至該公司大門前暫放，欲將之載往他
    處變賣得款以供花用。嗣於同日下午五時二十分許，適臺中
    縣警察局東勢分局土牛派出所員警巡邏途經該處發現，甲○
    ○與綽號「阿豐」、「阿義」之成年男子見狀，乃共同趁機
    逃逸。迨經警依甲○○所有停放在該處附近之車牌號碼XXM-
    035號重型機車查詢結果，因而循線查獲甲○○。
二、案經臺中縣警察局東勢分局報請臺灣臺中地方法院檢察署檢
    察官偵查起訴。
    理    由
一、按被告以外之人於審判外之陳述，雖不符前四條之規定，而
    經當事人於審判程序同意作為證據，法院審酌該言詞陳述或
    書面陳述作成時之情況，認為適當者，亦得為證據。當事人
    、代理人或辯護人於法院調查證據時，知有第一百五十九條
    第一項不得為證據之情形，而未於言詞辯論終結前聲明異議
    者，視為有前項之同意，刑事訴訟法第一百五十九條之五定
    有明文。經查證人即易總公司職員許菀婷於警詢時之指證述
    ，被告及檢察官在本院準備程序中均未爭執其證據能力，且
    均未於本案言詞辯論終結前聲明異議，本院審酌證人即易總
    公司職員許菀婷於警詢時之指證述，係於案發後就該公司遭
    竊之事實所為，且依其陳述作成時之情況，並無不適當之情
    形，依刑事訴訟法第一百五十九條之五第二項規定，自有證
    據能力，合先敘明。
二、上揭犯罪事實，業據被告甲○○於本院審理時坦承不諱，核
    與證人即易總公司職員許菀婷於警詢時指證述遭竊之情節相
    符，並有易總公司營業登記資料公示查詢、警繪易總公司平
    面圖、車牌號碼XXM-035號重型機車之查詢車籍資料各一紙
    、查獲鐵板及機車之現場照片各二張附卷可憑，足見被告之
    自白與事實相符。本件事證明確，被告犯行堪以認定。
三、核被告甲○○所為，係犯刑法第三百二十一條第一項第四款
    之結夥三人以上竊盜罪。被告與綽號「阿豐」、「阿義」之
    成年男子就上開犯行，有犯意之聯絡及行為之分擔，應論以
    共同正犯。查被告於九十二、九十四年間因施用第一、二級
    毒品及藏匿人犯案件，分別經本院判處有期徒刑十月、六月
    及有期徒刑三月並均確定，嗣定其應執行有期徒刑一年四月
    ，於九十六年四月六日縮刑期滿執行完畢，有台灣高等法院
    被告前案紀錄表附卷可稽，其於五年內故意再犯本件有期徒
    刑以上之罪，為累犯，應依法加重其刑。爰審酌被告犯罪之
    動機、目的、手段、對社會所生危害，與犯罪後坦承犯行，
    態度尚稱良好等一切情狀，量處如主文所示之刑，以示懲儆
    。
四、據上論斷，應依刑事訴訟法第二百九十九條第一項前段，刑
    法第二十八條、第三百二十一條第一項第四款、第四十七條
    第一項，判決如主文。
本案經檢察官乙○○到庭執行職務。
中    華    民    國    97    年    8     月    15    日
                  刑事第一庭    法  官  朱光國
上正本證明與原本無異。
如不服本判決，應於收受送達後10日內向本院提出上訴書狀（應
敘述具體理由並附繕本）。
上訴書狀如未敘述理由，應於上訴期間屆滿後20日內補提理由書
於本院。
                                書記官  張孝妃
中    華    民    國    97    年    8     月    15    日
附錄論罪科刑法條
刑法第321條：
犯竊盜罪而有左列情形之一者，處 6 月以上、 5 年以下有期徒
刑：
四  結夥三人以上而犯之者。


司法院資訊處製作；財團法人民間司法改革基金會備份。
